臺灣苗栗地方法院刑事判決
110年度訴字第464號
公  訴  人  臺灣苗栗地方檢察署檢察官
被      告  謝榠澤




上列被告因加重詐欺等案件，經檢察官提起公訴（110年度偵字
第2817號、第3013號），本院判決如下：
    主  文
丙○○犯如附表編號1至2主文欄所示之罪，各處如附表編號1至2主
文欄所示之刑。應執行有期徒刑壹年參月。緩刑肆年，緩刑期間
付保護管束，並向指定之政府機關、政府機構、行政法人、社區
或其他符合公益目的之機構或團體，提供捌拾小時之義務勞務。
未扣案之犯罪所得新臺幣柒仟元沒收，於全部或一部不能沒收或
不宜執行沒收時，追徵其價額。　　
　　犯罪事實
一、丙○○知悉依一般社會生活之通常經驗，金融帳戶係個人理財
    及從事交易之重要工具，為個人信用之表徵，且在金融機構
    申請開立金融帳戶，並以臨櫃或使用自動付款設備之方式提
    領款項均無特殊限制，一般人若無故蒐集他人金融帳戶使用
    ，或支付報酬、提供利益而指示他人代為提領款項，常與財
    產犯罪密切相關，而預見將金融帳戶提供他人使用，可能供
    他人作為遂行詐欺取財犯罪之工具，亦預見代他人提領並轉
    交款項之行為，即是擔任俗稱「車手」之角色收取詐欺所得
    贓款之手法，並藉此逃避執法人員循線追查，竟於民國109
    年12月20日，因急需用錢、欲尋找兼職工作，透過通訊軟體
    LINE與自稱「張智傑」之不詳姓名年籍成年人聯繫後，為圖
    報酬，基於縱使與「張智傑」及其所屬詐欺集團其他不詳姓
    名年籍成員共同從事詐欺取財、洗錢犯罪，亦不違背其本意
    之不確定故意之犯意聯絡，將其申辦之台新國際商業銀行帳
    號000-00000000000000號帳戶（下稱台新帳戶）、玉山商業
    銀行帳號000-0000000000000號帳戶（下稱玉山帳戶）交予
    「張智傑」使用，同意依指示代為提領他人匯入之款項，嗣
    該詐欺集團即以如附表所示方法，對如附表所示2名被害人
    施用詐術，致其等均陷於錯誤，分別匯款如附表所示金額至
    台新帳戶或玉山帳戶，丙○○再依「張智傑」之指示，於如附
    表所示時間、地點，臨櫃提領如附表所示金額之詐欺所得款
    項，轉交予「張智傑」指派到場之不詳姓名年籍成年男子，
    藉以製造金流斷點，隱匿上開詐欺犯罪所得之去向，丙○○並
    因而獲得新臺幣（下同）7000元之報酬。
二、案經甲○○、乙○○訴由苗栗縣警察局頭份分局、竹南分局報告
    臺灣苗栗地方檢察署檢察官偵查起訴。
    理  由
壹、證據能力之說明：
一、本判決所引用被告丙○○（下稱被告）以外之人於審判外之言
    詞或書面陳述，業經本院於審判程序對當事人提示並告以要
    旨，檢察官及被告均未就其證據能力聲明異議（本院卷第52
    、70至71頁），應認已獲一致同意作為證據，本院審酌相關
    陳述作成時之情況，尚無違法或證明力明顯過低之瑕疵，與
    本案待證事實復具有相當關連性，認為適當，不論該等傳聞
    證據是否具備刑事訴訟法第159條之1至第159條之4所定情形
    ，依同法第159條之5第1項規定，均得作為證據。
二、以下認定犯罪事實所憑之非供述證據，均無違反法定程序而
    取得之情形，依刑事訴訟法第158條之4反面規定，自得作為
    本案證據使用。
貳、得心證之理由：
一、上開犯罪事實，業據被告於本院審理時坦承不諱（本院卷第
    79至80頁），核與告訴人甲○○、乙○○於警詢中之指訴相符（
    110年度偵字第2817號卷《下稱偵2817卷》第23至29頁、110年
    度偵字第3013號卷《下稱偵3013卷》第37至39、59至61頁），
    並有告訴人甲○○之內政部警政署反詐騙諮詢專線紀錄表（偵
    2817卷第49頁）、臺北市政府警察局內湖分局文德派出所受
    理刑事案件報案三聯單（偵2817卷第45頁）、受理各類案件
    紀錄表（偵2817卷第47頁）、受理詐騙帳戶通報警示簡便格
    式表（偵2817卷第53頁）、金融機構聯防機制通報單（偵30
    13卷第45頁）、元大銀行國內匯款申請書（偵2817卷第59頁
    ）、告訴人甲○○與詐欺集團之LINE對話紀錄截圖照片（偵28
    17卷第61至65頁）及告訴人乙○○之內政部警政署反詐騙諮詢
    專線紀錄表（偵3013卷第63頁）、宜蘭縣政府警察局宜蘭分
    局新生派出所受理詐騙帳戶通報警示簡便格式表（偵3013卷
    第65頁）、金融機構聯防機制通報單（偵3013卷第67頁）、
    郵政跨行匯款申請書（偵3013卷第69頁）、告訴人乙○○與詐
    欺集團之LINE對話紀錄截圖照片（偵3013卷第71至77頁）、
    被告之台新帳戶、玉山帳戶基本資料（偵3013卷第57、83頁
    ）、交易明細各1份（偵2817卷第37頁、偵3013卷第85頁）
    、被告臨櫃提領畫面及監視器翻拍照片共3張（偵2817卷第3
    1至33頁）、被告與暱稱「張智傑」之LINE對話截圖在卷可
    佐（偵3013卷第87至102頁），足認被告之任意性自白與事
    實相符，洵堪採信。
二、按刑法上之故意，分為直接故意（確定故意）與間接故意（
    不確定故意），行為人對於構成犯罪之事實，明知並有意使
    其發生者，為直接故意；行為人對於構成犯罪之事實，預見
    其發生而其發生並不違背其本意者，為間接故意。在金融機
    構開立帳戶，請領存摺、金融卡使用，係針對個人身分之社
    會信用而予以資金流通之經濟活動，具有強烈之屬人性，而
    金融帳戶攸關存戶個人財產權益保障，存戶之存摺、印章，
    與金融卡及密碼結合，其專屬性、私密性更形提高，除非本
    人或與本人具密切親誼關係者，難認有何理由可自由流通使
    用該存摺、印章、金融卡及密碼，一般人亦均有應妥為保管
    ，以防止被他人冒用之認識。縱有特殊情況偶有將帳戶存摺
    、金融卡或密碼等資料交付他人之需，亦必深入瞭解其用途
    後再行提供以使用，此係一般人日常生活之經驗與常理。而
    金融帳戶為個人理財之工具，申請開立金融帳戶並無任何特
    殊之限制，一般民眾皆可以存入最低開戶金額之方式申請開
    戶，且一個人可在不同之金融機構申請數個帳戶使用，並無
    任何困難，亦為公眾週知之事實。依一般人之社會生活經驗
    ，若有非親非故之人不以自己名義申請開戶，反而以各種名
    目向不特定人蒐集金融帳戶供自己或他人使用，衡情當已預
    見蒐集金融帳戶者，可能係將所蒐集之帳戶用於從事財產犯
    罪使用。又將款項任意匯入他人帳戶內，可能有遭該帳戶持
    有人提領一空之風險，故倘其來源合法、正當，實無將款項
    匯入他人帳戶，再委請該帳戶持有人代為提領後輾轉交付之
    必要，是依一般人之社會生活經驗，若遇刻意將款項匯入他
    人帳戶，再委由他人代為提領款項之情形，衡情亦當已預見
    所匯入之款項極有可能係詐欺所得等不法來源資金。況觀諸
    現今社會上，詐欺集團以蒐集而來之人頭帳戶作為詐欺犯罪
    之受款帳戶，並利用車手提領人頭帳戶內之款項後迂迴層轉
    ，以確保犯罪所得並逃避警方追查，亦經報章媒體多所披露
    ，並屢經政府、銀行及新聞為反詐騙之宣導，因此提供帳戶
    予非親非故之人使用，受讓人將持以從事財產犯罪，而委由
    他人以臨櫃或使用自動付款設備之方式代為提領並轉交金融
    帳戶內款項者，實係欲藉此取得不法犯罪所得及製造金流斷
    點、掩飾犯罪所得之去向，均屬具通常智識經驗之人所能知
    悉或預見。被告於本院審理時並供承對方取得帳戶目的要供
    逃漏稅讓其覺得怪怪的，刷存摺時看到匯款之人不是公司而
    是一般人，有想到可能是被害人被騙之款項，但因為需要錢
    還是依指示去領錢（本院卷第79至80頁），是被告主觀上應
    已預見其提供帳戶並依指示代為提領他人匯入款項之行為，
    可能涉及詐欺「車手」之不法行為、且所提領之款項可能係
    詐欺犯罪所得。
三、次按為澈底打擊洗錢犯罪，洗錢防制法業於105年12月28日
    修正公布，並於106年6月28日生效施行（下稱新法，修正前
    稱舊法），新法第2條規定：「本法所稱洗錢，指下列行為
    ：一、意圖掩飾或隱匿特定犯罪所得來源，或使他人逃避刑
    事追訴，而移轉或變更特定犯罪所得。二、掩飾或隱匿特定
    犯罪所得之本質、來源、去向、所在、所有權、處分權或其
    他權益者。三、收受、持有或使用他人之特定犯罪所得」，
    以求與國際規範接軌，並參考FATF建議，修正舊法第3條之
    規定擴大洗錢罪之前置特定犯罪範圍，以提高洗錢犯罪追訴
    之可能性。從而新法第14條第1項之一般洗錢罪，祇須有同
    法第2條各款所示行為之一，而以第3條規定之特定犯罪作為
    聯結即為已足。另過去實務認為，行為人對犯特定犯罪所得
    之財物或利益作直接使用或消費之處分行為，或僅將自己犯
    罪所得財物交予其他共同正犯，祇屬犯罪行為之一部分或犯
    罪後處分贓物之行為，非本條例所規範之洗錢行為，惟依新
    法規定，倘行為人意圖掩飾或隱匿特定犯罪所得來源，而將
    特定犯罪所得直接消費處分，甚或交予其他共同正犯予以隱
    匿，或由共同正犯以虛假交易外觀掩飾不法金流移動，即難
    認僅屬單純犯罪後處分贓物之行為，應仍構成新法第2條第1
    款或第2款所稱之洗錢行為（最高法院110年度台上字第779
    號判決意旨參照）。本案2名被害人遭詐欺集團詐騙，而分
    別匯款至被告提供之台新帳戶或玉山帳戶後，均由被告依「
    張智傑」指示自上開2帳戶提領詐欺所得款項，轉交予「張
    智傑」指派到場之人（玉山帳戶部分因已遭警示圈存，被告
    雖先試圖在自動櫃員機提領，仍無法提領，偵3013卷第93頁
    ），此一行為足以製造金流斷點，使偵查機關難以追查，據
    以隱匿詐欺犯罪所得之去向，被告自該當洗錢防制法第2條
    第2款、第14條第1項、第2項一般洗錢罪既遂及未遂之要件
    。
四、綜上所述，本案事證明確，被告之犯行均堪以認定，應予依
    法論科。
參、論罪科刑：
一、核被告如附表編號1所為，係犯刑法第339條之4第1項第2款
    之三人以上共同詐欺取財罪、洗錢防制法第2條第2款、第14
    條第1項之一般洗錢罪；如附表編號2所為，係犯刑法第339
    條之4第1項第2款之三人以上共同詐欺取財罪、洗錢防制法
    第2條第2款、第14條第2項、第1項之一般洗錢未遂罪。
二、共同正犯：
  ㈠共同正犯之成立，祇須具有犯意之聯絡，行為之分擔，既不
    問犯罪動機起於何人，亦不必每一階段犯行，均經參與（最
    高法院34年度上字第862號判決意旨參照）。共同正犯之意
    思聯絡，原不以數人間直接發生者為限，即有間接之聯絡者
    ，亦包括在內。如甲分別邀約乙、丙犯罪，雖乙、丙間彼此
    並無直接之聯絡，亦無礙於其為共同正犯之成立（最高法院
    77年度台上字第2135號判決意旨參照）。而共同正犯之意思
    聯絡，不限於事前有所協議，其於行為當時，基於相互之認
    識，以共同犯罪之意思參與者，亦無礙於共同正犯之成立。
    且其表示之方法，亦不以明示通謀為必要，即相互間有默示
    之合致，亦無不可（最高法院73年度台上字第1886號、73年
    度台上字第2364號判決意旨參照）。又共同正犯之意思聯絡
    ，不以彼此間犯罪故意之態樣相同為必要，蓋刑法第13條第
    1項、第2項雖分別規定行為人對於構成犯罪之事實，明知並
    有意使其發生者，為故意；行為人對於構成犯罪之事實，預
    見其發生而其發生並不違背其本意者，以故意論。前者為確
    定故意（直接故意），後者為不確定故意（間接故意），惟
    不論「明知」或「預見」，僅係認識程度之差別，不確定故
    意於構成犯罪事實之認識無缺，與確定故意並無不同，進而
    基此認識「使其發生」或「容認其發生（不違背其本意）」
    ，共同正犯間在意思上乃合而為一，形成意思聯絡（最高法
    院103年度台上字第2320號判決意旨參照）。
  ㈡被告雖未必對於本案詐欺集團全體成員之身分均有所認識，
    亦未自始至終參與詐欺取財各階段之犯行，而被告負責提領
    並轉交詐欺所得款項，雖非親自對被害人施以詐術，然其所
    參與者既係整體犯罪計畫不可或缺之重要環節，目的在於確
    保詐欺所得贓款得以順利領得，揆諸前揭說明，堪認被告確
    係基於共同犯罪之意思，與詐欺集團其他成員間，在合同意
    思範圍內，各自分擔犯罪行為之一部，相互利用他人之行為
    ，以達詐欺、洗錢犯罪之目的，自應就其所參與之詐欺取財
    、一般洗錢犯行，共同負責。是被告與「張智傑」及詐欺集
    團其他成員間，互有犯意聯絡及行為分擔，應論以共同正犯
    （惟刑法第339條之4第1項第2款之罪，其本質即為共同犯罪
    ，主文毋庸再於「三人以上共同犯詐欺取財罪」前再記載「
    共同」，最高法院83年度台上字第2520號判決意旨參照）。
三、被告各次所犯三人以上共同詐欺取財罪、一般洗錢既遂及未
    遂罪，有部分合致，且犯罪目的單一，均為想像競合犯，應
    依刑法第55條前段規定，從一重之三人以上共同詐欺取財罪
    處斷。
四、被告所犯2次三人以上共同詐欺取財罪，犯意各別，行為互
    異，被害人亦不相同，在刑法評價上各具獨立性，應予分論
    併罰。
五、按犯洗錢防制法第14條之罪，在偵查或審判中自白者，減輕
    其刑，洗錢防制法第16條第2項定有明文。次按想像競合犯
    之處斷刑，本質上係「刑之合併」。其所謂從一重處斷，乃
    將想像競合犯組成之評價上數罪，合併為科刑一罪，其所對
    應之刑罰，亦合併其評價上數罪之數法定刑，而為一個處斷
    刑。易言之，想像競合犯侵害數法益者皆成立犯罪，論罪時
    必須輕、重罪併舉論述，同時宣告所犯各罪名，包括各罪有
    無加重、減免其刑之情形，亦應說明論列，量刑時併衡酌輕
    罪部分量刑事由，評價始為充足，然後依刑法第55條前段規
    定「從一重處斷」，非謂對於其餘各罪可置而不論。因此，
    法院決定處斷刑時，雖以其中最重罪名之法定刑，做為裁量
    之準據，惟於裁量其輕重時，仍應將輕罪合併評價在內（最
    高法院108年度台上字第4405、4408號判決意旨參照）。被
    告就上開犯行雖已從一重之刑法加重詐欺取財罪處斷，然被
    告於本院審理時自白洗錢罪之犯行，本院於後述量刑時，仍
    當一併衡酌此部分合於洗錢防制法第16條第2項減輕其刑事
    由。
六、爰以行為人之責任為基礎，並審酌被告為成年人，具有相當
    社會經驗，明知詐騙行為對於社會秩序及一般民眾財產法益
    之侵害甚鉅，仍因經濟困難，為圖金錢利益，不顧其僅透過
    網路聯繫、身分背景不詳之人所述兼職工作內容、報酬比例
    等明顯違背常情，疑似涉及不法，逕依指示提供自己帳戶予
    他人使用，再依指示提領被害人遭詐騙匯入之款項後轉交他
    人，致如附表所示被害人甲○○受損非微（被害人乙○○部分幸
    遭警示圈存，而未有損失），且製造金流斷點，造成檢警機
    關追查不易，增添被害人甲○○求償及追索遭詐騙款項之困難
    度，應予非難；惟被告參與本案之角色僅係最底層之「車手
    」，對各次犯罪之遂行不具主導或發言權，獲利相較於其他
    正犯亦應屬有限，另被告犯罪後於警詢、偵查及本院準備程
    序始終坦承供述提供帳戶、提領並轉交款項、取得報酬等客
    觀事實，於本院審理時並坦承犯行，參酌洗錢防制法第16條
    第2項減刑規定；兼衡各被害人遭詐欺之金額，被告因經濟
    能力不足、尚未與被害人成立民事和解，於本院審理時自述
    為高中畢業之智識程度，現從事鐵工工作、月收入3萬餘元
    、需每個月匯款3000元至5000元予母親、另需負擔每月1萬
    元房屋租金之經濟狀況，及與女友同住、共同照顧女友就讀
    國小二年級未成年子女之生活狀況（本院卷第81頁）等一切
    情狀，分別量處如附表編號1至2主文欄所示之刑。復審酌被
    告整體犯罪行為之次數為2次，均為三人以上共同詐欺取財
    罪，罪質及侵害法益相同，且犯罪手法一致，時間密接，兼
    衡其各次犯罪情節、不法與罪責程度、犯後態度、數罪所反
    應被告人格特性與傾向、對被告施以矯正之必要性、刑罰增
    加對被告造成痛苦程度之加乘效果，考量比例原則、平等原
    則、責罰相當原則、重複評價禁止原則等，而為整體評價後
    ，定其應執行之刑如主文第1項所示。
七、被告未曾因故意犯罪受有期徒刑以上刑之宣告，有臺灣高等
    法院被告前案紀錄表1紙附卷可憑，其為圖金錢利益致罹刑
    典，固非可取；惟刑罰係嚴厲之法律制裁手段，對受判決人
    及其家屬之日常生活、職業活動、社會形象及事件本身均具
    有決定性之影響，且刑罰之積極目的，須納入防免再犯及再
    社會化之特別預防考量，對於初犯，惡性未深，天良未泯者
    ，僅因偶然觸法，即置諸刑獄與社會隔離，不僅無助於行為
    人改過遷善，反切斷其參與社會之機會，徒增其重返社會之
    成本，被告既係初犯，於警詢、偵訊及本院審理時對於本案
    客觀事實始終坦承不諱，未有隱匿證據、誤導偵查方向，且
    於本院審理時已坦承犯行，可認尚有悔意之情狀，足信經此
    司法程序教訓，已知警惕而無再犯之虞，綜合考量上情，本
    院認前開所宣告之刑以暫不執行為適當，爰併予宣告4年之
    緩刑，以勵自新。另斟酌被告犯罪所生危害及耗費之社會成
    本，命其向指定之政府機關、政府機構、行政法人、社區或
    其他符合公益目的之機構或團體提供80小時之義務勞務，以
    符社會正義。被告將來須執行上述義務勞務及預防再犯所為
    之必要命令，爰併宣告於緩刑期間付保護管束。被告雖經本
    院宣告緩刑，但不影響告訴人甲○○對被告之民事求償權利，
    附此敘明。
八、沒收：
　㈠按共同正犯犯罪所得之沒收、追徵，應就各人所分得之數為
    之。所謂各人「所分得」之數，係指各人「對犯罪所得有事
    實上之處分權限」而言。因此，若共同正犯各成員內部間，
    對於犯罪所得分配明確時，應依各人實際所得予以宣告沒收
    ；若共同正犯對於犯罪所得，其個人確無所得或無處分權限
    ，且與其他成員亦無事實上之共同處分權限者，自不予諭知
    沒收（最高法院108年度台上字第1037號判決意旨參照）。
    查被告因參與如附表編號1所示犯行，實際獲得之報酬為700
    0元，附表編號2部分，則因未領得款項，而未獲得報酬，業
    據被告於本院審理時供述明確（本院卷第78頁），並有其與
    「張智傑」之LINE對話紀錄可佐（偵3013卷第96頁），上開
    犯罪所得雖未扣案，仍應依刑法第38條之1第1項前段、第3
    項規定，宣告沒收，並諭知於全部或一部不能沒收或不宜執
    行沒收時，追徵其價額。
　㈡被告自台新帳戶提領後已轉交「張智傑」指定前來收取之人
    之款項，非屬被告所有，亦非在其實際掌控中，其就此部分
    所隱匿之財物不具所有權及事實上處分權，無從依洗錢防制
    法第18條第1規定就所隱匿全部金額諭知沒收；另被告所有
    之台新帳戶、玉山帳戶提款卡，雖作為本案詐欺取財、洗錢
    所用，惟上開2帳戶均已被列為警示帳戶，無法再供交易使
    用，且提款卡本身之價值甚低，復未扣案，對之宣告沒收實
    欠缺刑法上之重要性，爰不予宣告沒收，併此指明。
肆、不另為無罪諭知部分：
一、公訴意旨略以：被告基於參與犯罪組織之犯意，於109年12
    月20日前之某時，加入真實姓名、年籍不詳，自稱「張智傑
    」及「張智傑」指派之外務人員所屬之詐騙集團，並參與該
    具有持續性及牟利性之有詐欺組織，因認被告亦涉犯組織犯
    罪防制條例第3條第1項後段之參與犯罪組織罪嫌等語。
二、按犯罪事實應依證據認定之，無證據不得認定犯罪事實；不
    能證明被告犯罪或其行為不罰者應諭知無罪之判決，刑事訴
    訟法第154條第2項、第301條第1項分別定有明文。檢察官對
    於起訴之犯罪事實，應負提出證據及說服之實質舉證責任。
    倘其所提出之證據，不足為被告有罪之積極證明，或其指出
    證明之方法，無法說服法院以形成被告有罪之心證者，應貫
    徹無罪推定原則，刑事妥速審判法第6條亦有明文。次按認
    定犯罪事實所憑之證據，無論直接或間接證據，其為訴訟上
    之證明，須於通常一般之人均不致有所懷疑，而得確信其為
    真實之程度者，始得據為有罪之認定；苟積極證據不足為不
    利於被告事實之認定時，即應為有利於被告之認定，更不必
    有何有利之證據，亦不能以推測或擬制之方法以為裁判之基
    礎（最高法院76年度台上字第4986號、30年度上字第816號
    、40年度台上字第86號判決意旨參照）。
三、查被告雖有上述將自己帳戶提供予「張智傑」，並依「張智
    傑」之指示，提領詐欺所得款項，轉交予「張智傑」指定之
    人之三人以上共同詐欺取財、一般洗錢既遂及未遂行為，惟
    被告始終否認有加入該詐欺集團（偵2817卷第21頁、本院卷
    第80頁），且依卷存事證，被告除依「張智傑」慫恿提供帳
    戶資料，及被動接受「張智傑」指示而為提領、轉交款項行
    為予「張智傑」指示之人外，並未接觸過其他詐欺集團成員
    ；又被告始終供稱不知「張智傑」之真實姓名及聯絡方式（
    偵2817卷第20頁），檢察官亦未能舉證證明被告就該詐欺集
    團之相關成員身分、分工或層級等有何認識，尚無從認定被
    告主觀上知悉該詐欺集團就本案犯行之分工細節，或是否已
    存在相當之期間、分工聽令方式、報酬分派比例等，自難遽
    認其確有參與犯罪組織之意思，檢察官復未提出積極證據證
    明被告於何時、何地加入本案詐欺集團之犯罪組織，更無證
    人或共犯出面指證被告確有加入或參與犯罪組織，自不能僅
    憑被告有依指示代為提領詐欺所得款項之犯行，即逕論其有
    參與犯罪組織之意思與行為。是依罪疑唯輕、有疑利於被告
    之原則，尚難對被告論以組織犯罪防制條例第3條第1項後段
    之參與犯罪組織罪，就此部分原應諭知無罪之判決，惟因其
    若成立犯罪，與被告如附表編號1所示首次三人以上共同詐
    欺取財犯行有想像競合犯之裁判上一罪關係（最高法院109
    年度台上字第2490號判決意旨參照），爰不另為無罪之諭知
    。
據上論斷，應依刑事訴訟法第299條第1項前段，洗錢防制法第2
條第2款、第14條第1項、第2項、第16條第2項，刑法第11條前段
、第28條、第339條之4第1項第2款、第55條、第51條第5款、第7
4條第1項第1款、第2項第5款、第93條第1項第2款、第38條之1第
1項前段、第3項，刑法施行法第1條之1第1項，判決如主文。
本案經檢察官張智玲提起公訴，檢察官楊岳都到庭執行職務。
中　　華　　民　　國　111 　　年　　3　　月　　9 　　日
                  刑事第四庭  審判長法　官　羅貞元
　　                                法　官  郭世顏
   　　                             法　官　紀雅惠
以上正本證明與原本無異。
如不服本判決應於收受判決後20日內向本院提出上訴書狀，並應
敘述具體理由（均應附繕本）。告訴人或被害人如對本判決不服
者，應具備理由請求檢察官上訴，其上訴期間之計算係以檢察官
收受判決正本之日期為準。
中　　華　　民　　國　111 　　年　　3　　月　　9 　　日
                                    書記官  陳信全
附表：
編號 被害人 犯罪過程 提領時間 提領金額(新臺幣) 提領地點 主文  1 甲○○ 詐欺集團成員於110年1月7日17時39分許，佯裝為甲○○之姪女，並誆稱需借款周轉云云，致甲○○陷於錯誤，而於110年1月8日11時55分，由甲○○以其所有之元大銀行帳戶，匯款35萬元至丙○○名下之台新帳戶。嗣由丙○○提領右列詐欺所得款項，並於 110年1月8日13時許，在苗栗縣頭份市中央路台塑加油站旁交付予「張智傑」指派到場而姓名年籍不詳之男性成年人。 110年1月8日12時1分許 35萬元 苗栗縣○○鎮○○街00號（台新銀行竹南分行臨櫃提款） 丙○○三人以上共同犯詐欺取財罪，處有期徒刑壹年壹月。  2 乙○○ 詐騙集團成員於110年1月7日16時42分許佯裝為乙○○之友人，並誆稱需借款周轉云云，致乙○○陷於錯誤，而於110年1月8日11時41分由乙○○以其所有之中華郵政帳戶臨櫃匯款28萬元至丙○○名下之玉山帳戶。 乙○○所匯28萬元款項因帳戶遭警示圈存，未提領    丙○○三人以上共同犯詐欺取財罪，處有期徒刑壹年。